臺灣桃園地方法院刑事判決　　　　　　　 96年度易字第524號
公　訴　人　台灣桃園地方法院檢察署檢察官
被　　　告　甲○○
　　　　　　　　　　之2
　　　　　　乙○○
上列被告因竊盜案件，經檢察官提起公訴（96年度偵字第3959號
），本院裁定改依簡式審判程序，茲判決如下：
    主  文
甲○○共同攜帶兇器竊盜，累犯，處有期徒刑捌月，減為有期徒
刑肆月，如易科罰金，以新台幣壹仟元折算壹日。
乙○○共同攜帶兇器竊盜，累犯，處有期徒刑捌月，減為有期徒
刑肆月，如易科罰金，以新台幣壹仟元折算壹日。
    理  由
一、甲○○前曾於民國90年間因違反毒品危害防制條例案件，經
    本院以91年度壢簡字第603 號判決判處有期徒刑6 月確定，
    於91年12月11日易科罰金執行完畢（構成累犯）。乙○○前
    曾於91年間違反毒品危害防制條例案件，經本院以92年度桃
    簡字第211 號判決判處有期徒刑5 月確定，於93年5 月27日
    入監執行，於93年10月26日執行完畢（構成累犯）。詎均不
    知悔改，於96年1 月25日上午10時許，乙○○至甲○○桃園
    縣中壢市○○路○段60巷52弄16號之2 住處，2 人基於意圖
    為自己不法所有之犯意聯絡，由甲○○駕駛車號L9-0892 號
    自用小客車搭載乙○○前往詹清河所有位於桃園縣龜山鄉○
    ○路352 之1 號工廠，並於同日上午11時許抵達並將該車停
    放在上開工廠前，乙○○、甲○○即進入該工廠（侵入建築
    物部分未據告訴），乙○○並於該工廠內撿取非其所有而客
    觀上足以對人之生命、身體造成危害之兇器老虎鉗1 支，並
    攜帶該老虎鉗以備行竊所用，乙○○、甲○○即在該工廠內
    竊取詹清河所有之白金鐵板1 塊、冷氣濾心1 塊、衣服15件
    、白金鐵管10支（約可賣得新台幣300 元），2 人得手即將
    上開竊得之財物搬置在上開自用小客車上，嗣於同日中午12
    時30分許，乙○○、甲○○尚未離去桃園縣龜山鄉○○路35
    2 之1 號之際即為警查獲，並扣得上開老虎鉗1 支。
二、案經桃園縣政府警察局桃園分局報請台灣桃園地方法院檢察
    署檢察官偵查起訴。
    理  由
一、本件被告乙○○、甲○○所犯係死刑、無期徒刑或最輕本刑
    為3 年以上有期徒刑以外之罪，其於準備程序中就被訴事實
    為有罪之陳述，經本院告知簡式審判程序之旨，並聽取當事
    人意見後，經依刑事訴訟法第273 條之1 第1 項規定裁定進
    行簡式審判程序，合先敘明。
二、上揭犯罪事實，業據被告乙○○、甲○○於本院審理時均坦
    承不諱，核與證人即被害人詹清河於警詢時證述情節相符，
    並有卷附查獲照片5 幀、贓物領據1 紙，及扣案老虎鉗1 支
    可稽。是上揭事實，除被告2 人不利於己自白外，並有上述
    補強證據足佐，堪認被告2 人自白與事實相符，應可採為論
    罪科刑之依據。本件事證明確，被告2 人犯行堪予認定，應
    依法論科
三、按刑法第321 條第1 項第3 款之攜帶兇器竊盜罪，係以行為
    人攜帶兇器竊盜為其加重條件，此所謂兇器，其種類並無限
    制，凡客觀上足對人之生命、身體、安全構成威脅，具有危
    險性之兇器均屬之，且祇須行竊時攜帶此種具有危險性之兇
    器為已足，並不以攜帶之初有行兇之意圖為必要（最高法院
    79年台上字第5253號判例意旨參照）。查扣案老虎鉗為金屬
    製品，甚堅硬，客觀上具有危險性，足以對人之身體、生命
    、安全構成威脅，應屬兇器。另共同正犯，係共同實施犯罪
    行為之人，在共同意思範圍內，各自分擔犯罪行為之一部，
    相互利用他人之行為，以達成其犯罪之目的，而對於全部行
    為所發生之結果負相同之刑責（最高法院94年度台上字第52
    66號判決意旨參照），被告甲○○係與乙○○共同分擔實施
    竊盜之犯罪行為，雖扣案老虎鉗係由被告乙○○攜帶，依共
    同正犯應就全部犯罪結果共負責任之理論，被告甲○○自應
    同負其全部責任。核被告乙○○、甲○○所為，均係係犯刑
    法第321 條第1 項第3 款之攜帶兇器加重竊盜罪。公訴人起
    訴書認係被告乙○○係犯刑法第320 條第1 項普通竊盜罪，
    尚有誤會，惟此部分業經公訴檢察官蒞庭時更正法條，本院
    自無庸再變更法條。被告乙○○、甲○○間有犯意聯絡及行
    為分擔，均為共同正犯。被告甲○○前曾於90年間因違反毒
    品危害防制條例案件，經本院以91年度壢簡字第603 號判決
    判處有期徒刑6 月確定，於91年12月11日易科罰金執行完畢
    ；而被告乙○○前曾於91年間違反毒品危害防制條例案件，
    經本院以92年度桃簡字第211 號判決判處有期徒刑5 月確定
    ，於93年5 月27日入監執行，於93年10月26日執行完畢，有
    台灣高等法院被告前案紀錄表1 份在卷足憑，被告2 人均於
    受有期徒刑之執行完畢後5 年以內故意再犯本件有期徒刑以
    上之罪，為累犯，各應依法加重其刑。爰審酌被告2 人年輕
    力壯，不思以正當方式獲取財物，法治觀念薄弱，被告2 人
    犯罪後尚能坦承犯行，尚有悔意，所竊得之財物價值非高，
    且均已由被害人領回，所生損害尚輕、智識程度及其素行等
    一切情狀，分別量處如主文所示之刑。末按。中國民國罪犯
    減刑條例業於96年7 月16日施行，查本件被告2 人上開犯行
    係在96年4 月24日前，爰依中華民國96年罪犯減刑條例第2
    條第1 項第3 款，減其刑期2 分之1 ，並依同條例第9 條、
    刑法第41條第1 項前段，均諭知易科罰金折算標準，以示儆
    懲。扣案之老虎鉗1 支，係被告乙○○於上開工廠內撿取，
    業據被告乙○○於本院審理時供明，尚難逕認係無主物而由
    被告乙○○取得所有權，是上開物品既非被告等所有，自不
    宣告沒收。
據上論斷，應依刑事訴訟法第273 條之1 第1 項、第299 條第1
項前段，刑法第28條、第321 條第1 項、第3 款、第47條第1 項
、第41條第1 項前段，中華民國96年減刑條例第2 條第1 項第3
款、第7 條、第9 條，判決如主文。
本案經檢察官嵇珮晶到庭執行職務。
中　　華　　民　　國　　96　　年　　7 　　月　　17　　日
                  刑事第一庭  法　官　鄭吉雄
以上正本證明與原本無異。
如不服本判決，應於判決送達後10日內向本院提出上訴狀（應附
繕本），其未敘述上訴理由者，應於上訴期間屆滿後20日內補提
理由書狀於本院，上訴於臺灣高等法院。
　　　　　　　　　　　　　　　書記官　王月香
中　　華　　民　　國　　96　　年　　7 　　月　　21　　日
附錄論罪科刑法條：
刑法第321條
犯竊盜罪而有左列情形之一者，處六月以上、五年以下有期徒刑
：
一  於夜間侵入住宅或有人居住之建築物、船艦或隱匿其內而犯
    之者。
二  毀越門扇、牆垣或其他安全設備而犯之者。
三  攜帶兇器而犯之者。
四  結夥三人以上而犯之者。
五  乘火災、水災或其他災害之際而犯之者。
六  在車站或埠頭而犯之者。
前項之未遂犯罰之。
